

#### **PROFIL**

Ingénieur avec une expérience de 6 ans dans le support technique, l'innovation et le pilotage de projets de construction, je me suis reconverti il y a un an dans le développement. Démontrant une bonne maîtrise de la stack MERN ainsi que de la stack Angular + SpringBoot, je développe aujourd'hui en freelance sur différents projets et cherche à travailler en entreprise.

### **CONTACTS**

- +33 (0)6 27 99 15 76
- romain.cochonnat@gmail.com
- n Cochonnat
- <u>https://romaincochonnat.dev</u>

## LANGAGES ET COMPÉTENCES

- Back-end: Node.JS / Express / Java / SpringBoot
- Front-end : JavaScript / TypeScript / React / Next / Redux / Angular
- DataBase: MongoDB / MySQL /postgreSQL
- · Workflow: Git / GitHub
- · Méthodologies : Agile, Scrum

## **LANGUES**

- Français (Natif)
- Anglais (Courant)
- Espagnol (Basique)

# ROMAIN COCHONNAT

DEVELOPPEUR FULL STACK JS/TS/JAVA

## **EXPÉRIENCES PROFESSIONNELLES**

#### Freelance

Développeur Full Stack JS/TS/Java | Sep 2023 - Présent

- Artist's Crossroad: <a href="https://ac-frontend-tau.vercel.app">https://ac-frontend-tau.vercel.app</a>
   Plateforme Web de partage et d'échanges entre artistes 2D et animateurs 3D; <a href="FRONT">FRONT</a> : React/Next/JavaScript; <a href="BACK">BACK</a> : Express/JavaScript
- <u>Server App</u>: <a href="https://serverapp-frontend.onrender.com">https://serverapp-frontend.onrender.com</a>
  Plateforme Web de centralisation de serveurs pour vérification et contrôle de leurs états; <a href="FRONT">FRONT</a> : <a href="Angular/TypeScript">Angular/TypeScript</a> ; <a href="BACK">BACK</a> : <a href="BACK">BACK</a> : <a href="Java/SpringBoot">Java/SpringBoot</a>
  - RIMake (POC) : En cours

Application pour la réalisation d'inventaire facilité de matériaux dans les bâtiments pour le réemploi ; <u>FRONT</u>: <u>Angular/TypeScript</u> ; <u>BACK</u> : <u>Java/SpringBoot</u>

• <u>Autres à venir</u> : "22TerEscapeGame" : Site vitrine et réservations, "ElectroMasterGame" : Jeu Tower Defense ;

## Eiffage / Essor / Vinci

Ingénieur Construction | Sep 2018 - Sep 2023

 Traduction des besoins clients envers le pôle conception / Définition des modes opératoires et pilotage technique des projets et des équipes opérationnelles / Planification et suivi des budgets.

#### **FORMATION**

#### Titre de Concepteur et Développeur d'applications

La Capsule Paris | Coding Bootcamp 10 semaines | 2024

#### Mastère Spécialisé - Innovation et Construction

Ecole des Ponts et Chaussées | 2022 - 2023

#### Diplôme d'ingénieur

INSA Lyon | 2013 - 2018

 Université Technique Tchèque - 4e année INSA en Erasmus -Rép. Tchèque, Prague